臺灣臺北地方法院刑事判決　　　　　　　 100年度訴字第84號
公　訴　人　臺灣臺北地方法院檢察署檢察官
被　　　告　王瑞福
上列被告因搶奪等案件，經檢察官提起公訴（99年度偵字第2687
8 號），因被告於準備程序中，就被訴事實為有罪之陳述，經本
院合議庭裁定由受命法官獨任行簡式審判程序，判決如下：
    主  文
王瑞福竊盜，處有期徒刑陸月。又意圖為自己不法之所有，而搶
奪他人之動產，處有期徒刑壹年。應執行有期徒刑壹年肆月。
    事  實
一、王瑞福前於民國89年間，因違反懲治盜匪條例、公共危險案
    件，經臺灣桃園地方法院以90年度訴字第29號判決分別判處
    有期徒刑10年、1年2月，應執行有期徒刑11年確定；嗣經同
    法院以96年度聲減字第2968號裁定，就上開公共危險罪部分
    減為有期徒刑7月，並與前揭有期徒刑合併定應執行刑10年6
    月確定，於98年4 月24日因縮短刑期假釋出監併付保護管束
    ，然於保護管束期間之99年間，因另犯搶奪案件，經本院以
    99年度訴字第931號判決判處有期徒刑7月確定（於本案不構
    成累犯），詎其猶不知悔改，竟基於意圖為自己不法所有之
    犯意，於99年11月15日下午2 時45分許，徒手竊取李冠楨停
    放於臺北市中山區○○○路○ 段59巷21號（起訴書誤載為29
    巷）前之EGP-602 號輕型機車乙輛。於次日上午10時30分許
    ，另基於意圖為自己不法所有之犯意，騎乘上開贓車尾隨騎
    乘自行車之儲慧平，在臺北市○○區○○路109巷18弄2號前
    ，於儲慧平不及抗拒之際，徒手搶奪儲慧平放置於腳踏車菜
    籃上之曼谷包1個（內有現金新臺幣1,300元、太極伸縮鋁劍
    、悠遊卡、學生證、行動電話1 支等財物），得手後取出現
    金花用，其餘物品則棄置路邊。
二、案經臺北市政府警察局文山第一分局移送臺灣臺北地方法院
    檢察署偵查起訴，嗣王瑞福於本院準備程序中，就被訴事實
    為有罪之陳述，經本院合議庭裁定由受命法官獨任行簡式審
    判程序。
    理  由
壹、程序方面
    本件被告王瑞福所犯係死刑、無期徒刑、最輕本刑為3 年以
    上有期徒刑以外之罪，亦非高等法院管轄之第一審案件，其
    於準備程序中，就前揭被訴事實為有罪之陳述，經法官告知
    簡式審判程序之旨，並聽取其與公訴人之意見後，本院認無
    不得或不宜改依簡式審判程序進行之處，爰依刑事訴訟法第
    273 條之1第1項之規定，裁定本件行簡式審判程序，是本件
    之證據調查，依刑事訴訟法第273條之2規定，不受同法第15
    9條第1 項、第161條之2、第161條之3、第163條之1及第164
    條至第170條規定之限制，先予敘明。
貳、實體方面
一、上揭犯罪事實，業據被告於本院審理時坦承不諱（參本院卷
    第35頁反面、第39頁反面），核與證人李冠楨於警詢時、證
    人儲慧平於警詢及偵訊中之證述相符（見臺灣臺北地方法院
    檢察署99年度偵字第26878號卷《下稱偵查卷》第10頁至第1
    1 頁、第15頁至第17頁、第20頁至第21頁、第69頁至第70頁
    ），且有失車案件基本資料詳細畫面報表、臺北市政府警察
    局車輛協尋電腦輸入單、臺北市政府警察局北投分局贓物認
    領保管單、監視器翻拍照片、採證照片、公務電話紀錄附卷
    可稽（見偵查卷第12頁至第14頁、第18頁至第19頁、第23頁
    、第35頁至第44頁、第75頁）。是被告於本院審理時之任意
    性自白，核與事實相符，應堪採信。本案事證明確，被告犯
    行堪以認定，應予依法論科。
二、核被告前開所為，分別係犯刑法第320條第1項之竊盜罪及同
    法第325條第1項之搶奪罪。又其所犯如上所述各罪，犯意各
    別，行為互殊，均應予分論併罰。爰審酌被告前於89年間，
    因違反懲治盜匪條例、公共危險等案件，經臺灣桃園地方法
    院以90年度訴字第29號判決分別判處有期徒刑10年、1年2月
    ，應執行有期徒刑11年確定；嗣經同法院以96年度聲減字第
    2968號裁定，就上開公共危險罪部分減為有期徒刑7 月，並
    與前揭有期徒刑合併定應執行刑10年6月確定，於98年4月24
    日因縮短刑期假釋出監併付保護管束，然於保護管束期間之
    99年間，因另犯搶奪案件，經本院於99年6 月30日以99年度
    訴字第931號判決判處有期徒刑7月確定，此有臺灣高等法院
    被告前案紀錄表在卷足憑（見本院卷第4 頁至第12頁），未
    及數月，竟復犯本件竊盜及搶奪犯行，該等行為自應予以嚴
    懲，惟念被告於本院審理時坦承犯行，態度尚佳，且所竊取
    之前開機車業經證人李冠楨領回，有臺北市政府警察局北投
    分局贓物認領保管單在卷可考，暨衡諸被告犯罪動機、目的
    、手段、素行、生活狀況、智識程度等一切情狀，各量處如
    主文所示之刑，並定其應執行刑，以示懲儆。至公訴人雖就
    被告所犯竊盜及搶奪犯行，分別具體求刑有期徒刑7月、1年
    6 月。惟本院審酌刑法第57條各款所臚列之一切情事，認以
    分別量處如主文所示之刑為適當，公訴人之求刑，核屬過重
    ，附此敘明。
據上論斷，應依刑事訴訟法第284條之1、第273條之1第1項、第2
99條第1項前段，刑法第320條第1項、第325條第1項、第51條第5
款，刑法施行法第1條之1，判決如主文。
本案經檢察官楊婉鈺到庭執行職務。
中    華    民    國   100    年    2     月    25    日
                        刑事第十庭法  官  周玉琦
以上正本證明與原本無異。
如不服本判決應於收受送達後10日內向本院提出上訴書狀，並應
敘述具體理由；其未敘述上訴理由者，應於上訴期間屆滿後20日
內向本院補提理由書（均須按他造當事人之人數附繕）「切勿逕
送上級法院」。
中    華    民    國   100    年    2     月    25    日
                                 書記官  謝貽婷